【裁判字號】    96,易,2274
【裁判日期】    970131
【裁判案由】    竊盜
【裁判全文】
臺灣臺中地方法院刑事判決              96年度易字第2274號
公  訴  人  臺灣臺中地方法院檢察署檢察官
被      告  甲○○
                    心空用總庫.
上列被告因竊盜案件，經檢察官提起公訴（96年度偵字第3805號）
，本院判決如下：
    主    文
甲○○共同踰越安全設備竊盜，處有期徒刑拾月，減為有期徒刑
伍月，如易科罰金，以新臺幣壹仟元折算壹日。
    犯罪事實
一、乙○○(業經審結)與甲○○基於意圖為自己不法所有之犯意
    聯絡，於民國95年11月21日13時許，共同前往丙○○位於臺
    中縣烏日鄉○○村○○○路33號住處前，趁丙○○在屋內睡
    覺之際，先由甲○○躲在門邊負責把風，再由乙○○將綑綁
    窗戶的銅線解開，持竹竿自丙○○住處窗戶伸入屋內鉤取丙○○掛在床邊衣架上之褲子，竊取丙○○之褲子1件〔內有
    身分證及現金新臺幣 (下同)2,000 元〕，然因鉤取時不慎
    發出聲響，驚醒丙○○，丙○○發現上情乃緊急追趕乙○○
    ，此時由躲在門外之甲○○趁機進入丙○○屋內，竊得丙○○之上開褲子 (內有身分證及現金2,000元)，適丙○○因未
    追到乙○○而折返回上開住處，甲○○見狀緊急逃逸。嗣經
    丙○○報警循線查獲上情。
二、案經臺中縣警察局烏日分局報請臺灣臺中地方法院檢察署檢
    察官偵查起訴。
    理    由
一、按被告以外之人於審判外之言詞或書面陳述，除法律有規定
    者外，不得作為證據，刑事訴訟法第159條第1項定有明文，
    此即學理上所稱「傳聞證據排除法則」；次按被告以外之人
    於偵查中向檢察官所為之陳述，除顯有不可信之情況者外，
    得為證據；被告以外之人於審判外之陳述，雖不符同法第
    159 條之1至第159條之4之規定，而經當事人於審判程序同
    意作為證據，法院審酌該言詞陳述或書面陳述作成時之情況
    ，認為適當者，亦得為證據。當事人、代理人或辯護人於法
    院調查證據時，知有第159條第1項不得為證據之情形，而未
    於言詞辯論終結前聲明異議者，視為有前項之同意，亦為同
    法第159之1第2項及第159條之5所分別明定。而鑒於採用傳
    聞證據排除法則之重要理由之一，係因傳聞證據未經當事人
    之反詰問予以覈實，若當事人願放棄對原供述人之反對詰問
    時，原則上即可承認該傳聞證據之證據能力，而揆諸我國刑
    事訴訟法第159條之5之立法理由，除參照前述傳聞證據排除
    法則之基本法理外，亦參考日本刑事訴訟法第326條之立法
    例，查日本刑事審判實務之運作，有關檢察官及被告均同意
    作為證據之傳聞書面材料或陳述，可直接援引該國刑事訴訟
    法第326條作為傳聞例外之法律依據，僅在檢察官與被告不
    同意之情況下，乃須根據其他傳聞例外規定俾以斟酌該等書
    面材料或陳述是否具有證據能力，在當事人間無爭執之案件
    中，傳聞證據基本上均可依據前引規定提出於法院使用。據
    此，我國刑事訴訟法第159條之5之適用應可作同上之解釋，
    本件證人丙○○在檢察官偵訊時具結所為之證述內容，固為
    被告以外之人在審判外之陳述，屬傳聞證據，惟被告甲○○
    就前開審判外之陳述，迄於言詞辯論終結前，對於該證詞之
    證據能力並未為異議之聲明，而本院審酌證人丙○○陳述作
    成時之情況，核無違法取證及證明力明顯過低而顯有不可信
    之瑕疵及情況，亦認為以之作為證據為適當，故依上開規定
    及說明，前開證人丙○○之陳述，自得作為證據，合先敘明
    。
二、訊據被告甲○○均矢口否認有為上開犯罪事實，且辯稱：被
    害人丙○○稱只看到兩個人，同案被告乙○○後來改口稱有
    三人前往行竊，惟丙○○家附近都是樹，無法看到大門口有
    無人出來，且丁○○並無機車，當天伊有請休假，前一天並
    未請假，不可能與丁○○、乙○○事前相約，乙○○對於何
    人把風，之前說是伊把風，此次又說是丁○○把風，且乙○○此次證述未提及他跑掉後再回頭去找伊之事云云，經查：
(一)、本件被告甲○○自警詢、檢察官偵訊、本院準備程序訊問
      至本院審理時均一再翻異其供述內容，其於警詢時陳述「
      當天我在軍中，沒有放假」（見警卷頁5背面)，於檢察官
      偵訊時陳稱「約89年至90年間到過丙○○家中偷過東西…
      …是與另一人聖傑 (音同)去偷的」 (見臺灣臺中地方法
      院檢察署96年度偵字第3805號卷頁16、17)，其於本院準
      備程序訊問供稱「當天伊確有找過乙○○一起行竊，但他
      不去，因伊與太太去醫院看母親，所以伊也沒去」 (見本
      院卷頁24至26)，其於本院審理時陳述「是伊太太哥哥即
      丁○○與乙○○去竊取丙○○的財物，因丁○○已入監，
      伊不知丁○○與乙○○一同偷竊，故未於前次準備程序中
      說」等詞 (見本院卷頁72至73)，顯見被告關於歷次答辯
      之詞以及「行竊當天係在軍中或係放假」、「行竊當天係
      曾單獨或係共同與丁○○約同案被告乙○○至被害人丙○○家中行竊」等事，前後供述內容均不一致，核均屬狡辯
      卸責之詞，洵無足取；又證人丁○○雖在本院審理時具結
      證稱：當天確實是伊與乙○○一同前往，甲○○沒有前去
      云云 (見本院卷頁127)，惟證人丁○○證述關於「被害人
      丙○○遭竊褲子內有800餘元」、「拿的褲子是黑色」等
      內容 (見本院卷頁87、88)，核與上揭被害人即丙○○於
      本院審理時證述「褲子是灰藍色」、「褲子裡大約有2,20
      0多元」 (見本院卷頁107)等語均不相符合，且證人丁○○證述乙○○係以鐵棍吊褲子之詞 (見本院卷頁86)，亦
      與同案被告乙○○所供認其係以竹竿勾褲子之情不合 (見
      本院卷頁39)，再審酌證人丁○○與同案被告乙○○均一
      致陳稱其等並不認識、僅見過面之事實，以及證人丁○○
      及同案被告乙○○均各自與被告甲○○有姻親關係及認識
      的朋友關係，則證人丁○○如何與其不認識之乙○○相約
      前往行竊，誠屬有疑義，是其證述被告未前往一同行竊云
      云，實難遽信為真實；至於證人丁○○是否有參與本件竊
      盜犯行或另涉偽證罪，尚須由檢察官另案調查偵辦，併此
      敘明。
(二)、證人即被害人丙○○雖於本院審理時證述其無法確認被告
      甲○○有無至其家中行竊之詞，惟其同時亦證述當時在檢
      察官偵訊時印象好像是被告甲○○是偷褲子的人之情，再
      審酌被告甲○○在本院庭訊時坦認其曾約過同案被告乙○○至丙○○家中行竊一事 (見本院卷頁24、25、109)，應
      認為被害人丙○○在檢察官偵訊時以證人身分具結證稱：
      「甲○○所言不實在，案發當天甲○○有跟乙○○到我家
      中」等語，為真實可信。另同案被告乙○○雖於本院97年
      1月15日審理時陳明拒絕證言，但本院參酌其於被告甲○○在96年8月15日準備程序訊問時、供述「是丁○○與乙○○一同行竊」之詞前，於本院96年6月4日準備程序訊問
      時即已提及「甲○○答辯是編的，當天甲○○確實向我表
      示要作案，所以他 (指甲○○)與另一名男子去作案」之
      事 (見本院卷頁25)，故應認為證人即同案被告乙○○於
      本院96年12月18日審理中證稱：當天總共有三人一同前往
      竊盜，我、甲○○及另一人，另一人我不認識，……當天
      我以竹竿勾取丙○○的褲子，丙○○跑出追我，另一個是
      甲○○的朋友，我不認識他，他進入屋內拿丙○○的褲子
      ，甲○○在外把風等情 (見本院卷頁108)，尚屬可信。此
      外，尚有被告甲○○於本案竊盜當日即95年11月21日係請
      慰勞假，有聯勤接儲總庫接儲一庫95年個人休 (請)假紀
      錄卡1張在卷可佐，是被告前開辯詞，均屬事後卸責之詞
      ，不足採信，本件事證明確，被告上開犯行應堪認定。
三、核被告所為，係犯刑法第321條第1項第2款踰越安全設備竊
    盜罪。且本件起訴法條業經蒞庭檢察官當庭陳明變更為刑法
    第321條第1項第2款踰越安全設備竊盜之罪名，併此敘明。
    被告與同案被告乙○○就本件加重竊盜犯行，有犯意之聯絡
    及行為之分擔，為共同正犯。爰審酌本件竊盜對社會治安及
    被害人所生危害尚非甚鉅，惟被告犯後未能坦承犯行，且一
    再翻異其供詞，態度不佳，及其犯罪之動機、目的、手段等
    一切情狀，量處如主文所示之刑。又九十六年罪犯減刑條例
    業於96年7月4日公布，並自96年7月16日施行，該條例第2條
    明文規定：「犯罪在中華民國96年4月24日以前者，除本條
    例另有規定外，依下列規定減刑：三、有期徒刑、拘役或罰
    金，減其刑期或金額二分之一」；本件被告所犯上揭踰越安
    全設備竊盜罪之犯罪時間，係在96年4月24日以前，故依上
    開規定，本院應減其有期徒刑二分之一，並諭知易科罰金折
    算標準，以示懲儆。
據上論斷，應依刑事訴訟法第299條第1項前段，刑法第28條、第
321條第1項第2款、第41條第1項前段，中華民國96年罪犯減刑條
例第2條第1項第3款、第7條、第9條，判決如主文。
本案經檢察官戊○○到庭執行職務。
中    華    民    國    97    年    1     月    31    日
                        刑事第三庭  法  官   楊曉惠
以上正本證明與原本無異。
如不服本判決，應於收受送達後10日內向本院提出上訴書狀（應
敘述具體理由並附繕本）。
上訴書如未敘述理由，應於上訴期間屆滿後20日內補提理由書於
本院。
                                    書記官   陳玲誼
中    華    民    國    97    年    1     月    31    日
附錄論罪科刑法條
中華民國刑法第321條
犯竊盜罪而有左列情形之一者，處6月以上、5年以下有期徒刑：
一、於夜間侵入住宅或有人居住之建築物、船艦或隱匿其內而犯
    之者。
二、毀越門扇、牆垣或其他安全設備而犯之者。
三、攜帶兇器而犯之者。
四、結夥三人以上而犯之者。
五、乘火災、水災或其他災害之際而犯之者。
六、在車站或埠頭而犯之者。
前項之未遂犯罰之。


司法院資訊處製作；財團法人民間司法改革基金會備份。
